【裁判字號】    97,易,297
【裁判日期】    970613
【裁判案由】    傷害
【裁判全文】
臺灣雲林地方法院刑事判決               97年度易字第297號
公  訴  人  臺灣雲林地方法院檢察署檢察官
被      告  甲○○
上列被告因家庭暴力之傷害案件，經檢察官提起公訴（97年度偵
字第1008號），被告在準備程序中就被訴事實為有罪之陳述，本
院合議庭裁定由法官一人進行簡式審判程序，判決如下：
    主      文
甲○○傷害人之身體，處有期徒刑柒月。
    事實及理由
一、犯罪事實：
    甲○○係乙○○之配偶，兩人具有家庭暴力防治法第3條第1
    款所列之家庭成員關係。甲○○於民國96年10月26日13時45
    分許，疑似飲酒或施用毒品後導致情緒失控，竟基於傷害之
    犯意，在雲林縣麥寮鄉橋頭新吉村1之5號屋外，持磚頭敲打
    乙○○之頭部，在乙○○遭敲擊倒地後，並接續以腳踹乙○
    ○之身體，再將乙○○在地拖行，致乙○○受有頭顱血腫、
    臉部、前胸淤挫傷、兩手肘擦挫傷、後背及腹部疼痛等傷害
    。嗣經乙○○報警究辦而查獲。
二、認定犯罪事實所憑之證據及理由：
  (一)本案被告甲○○所犯之罪，係死刑、無期徒刑、最輕本刑為
    3 年以上有期徒刑以外之罪，其於準備程序就前揭被訴事實
    為有罪之陳述，經受命法官告知簡式審判程序之旨，並聽取
    其與公訴人之意見後，本院合議庭裁定由受命法官獨任進行
    簡式審判程序，是本案之證據調查，依刑事訴訟法第273 條
    之2規定，不受同法第159條第1項、第161條之2、第161條之
    3、第163條之1及第164 條至第170條規定之限制，合先敘明
    。
  (二)訊據被告固坦承於上開時地確有傷害乙○○之舉措，惟矢口
    否認有持磚頭毆打乙○○的頭部，並以腳踹乙○○，並將之
    在地拖行的行為，辯稱：我很愛她（指乙○○），當天我情
    緒太大，我只是有用手抓她，並打她一巴掌，拉她去撞門邊
    云云。惟查，上開犯罪事實，業據證人即告訴人乙○○在警
    詢、偵訊及本院審判中證述綦詳，且證人乙○○證稱被告持
    磚頭敲打其頭部，在其遭敲擊倒地後，並接續以腳踹其身體
    ，再將其在地拖行之證詞，確與診斷證明書記載其受有「頭
    顱血腫、臉部、前胸淤挫傷、兩手肘擦挫傷、後背及腹部疼
    痛」之傷勢吻合，有慈愛綜合醫院96年10月27日所出具之診
    斷證明書1 紙附卷可稽，此外另有本院據此所核發之民事暫
    時保護令1 紙在卷可憑，足徵證人乙○○之證詞非屬憑空杜
    撰，應與事實相符，被告上開辯詞避重就輕，不可採信。是
    本件事證明確，被告前述犯行洵堪認定，應依法論科。
三、論罪科刑之理由：
  (一)核被告所為，係犯刑法第277條第1項之傷害罪。又被告與乙
    ○○為配偶關係，有全戶戶籍資料查詢結果1紙在卷足證，
    是上開兩人間具有家庭暴力防治法第3條第1款所列之家庭成
    員關係。被告對之故意為家庭暴力之傷害行為，亦應成立家
    庭暴力防治法第2條第2款所定之家庭暴力罪。
  (二)被告上開傷害乙○○之舉止，係於密接之時地實行，且侵害
    同一之法益，各行為之獨立性極為薄弱，依一般社會健全觀
    念，在時間差距上，難以強行分開，在刑法評價上，應視為
    數個傷害舉動之接續施行，為包括之一行為，屬接續犯。起
    訴書雖未記載被告有將證人乙○○在地拖行之傷害行為，然
    該部分與已經起訴之被告傷害犯行既具有接續犯之實質上一
    罪關係，本院自得併予審究，特此說明。
  (三)「十年修得同船渡，百年修得共枕眠」，一語道盡一男一女
    結為夫妻，本來就是得來不易之緣分與福氣。故在夫妻相處
    之過程中，本應相互扶持，彼此體諒包容，接納缺點，讚美
    優點，非僅以理對之，更應以情相待。詎被告竟捨此不為，
    在情緒失控之情況下，對其配偶乙○○拳腳相向，還持磚頭
    毆打乙○○之頭部，手段兇殘，致乙○○受有前揭傷害，誠
    屬不該，並使乙○○斷然決定提起本件傷害告訴，迄今不願
    意原諒被告，且被告在本件犯行後，無視本院已因此核發之
    保護令，竟一而再，再而三地傷害乙○○，現更因另案傷害
    乙○○之行為為本院羈押中，業據被告供認無訛，復有雲林
    縣警察局臺西分局97年5 月26日雲警西偵字第0971000366
    號刑事案件報告書影本附卷可佐，且被告雖承認犯本件傷害
    罪，但對犯案情節不願全數坦承，設詞飾卸，足見被告犯後
    態度惡劣，未有悔改之意，檢察官也到庭請求對被告從重量
    刑，暨乙○○受傷之程度等一切情狀，量處如主文所示之刑
    。希冀被告能從監獄教化中改過遷善，並藉此維護乙○○之
    人身安全。
四、應適用之法律：
    依刑事訴訟法第273 條之1第1項、第299條第1項前段，刑法
    第277條第1項，刑法施行法第1條之1第1項、第2項前段，判
    決如主文。
本案經檢察官丙○○到庭執行職務。
中    華    民    國    97    年    6    月     13    日
                  刑事第五庭    法  官  王  紹  銘
以上正本證明與原本無異。
如不服本判決，應於收受本判決後10日內向本院提出上訴書狀，
並應敘述具體理由。如未敘述上訴理由者，應於上訴期間屆滿後
20日內向本院補提理由書狀（均須按他造當事人之人數附繕本）
「切勿逕送上級法院」。
                                書記官  洪  秀  虹
中    華    民    國    97    年    6     月    13    日
附錄本案論罪科刑法條全文：
中華民國刑法第277 第1 項：
傷害人之身體或健康者，處3 年以下有期徒刑、拘役或1 千元以
下罰金。


司法院資訊處製作；財團法人民間司法改革基金會備份。
